# 新收入准则的合同资产

提问人：cpab 时间：2020-02-22 08:05:27
瑞华的收入技术提示合同资产，是指企业已向客户转让商品而有权收取对价的权利，且该权利取决于时间流逝之外的其他因素。合同资产与应收款项的区别如前所述，企业拥有的无条件向客户收取对价的权利应当作为应收款项单独列示，而不作为合同资产列报。应收款项是企业获得对价的无条件权利，而所谓“无条件收款权”是指在合同对价到期支付之前仅仅随着时间流逝即可收款的权利。区分合同资产与应收款十分重要，这为财务报表使用者提供了关于与企业合同权利相关的风险的信息，因为尽管合同资产和应收款均面临信用风险，但合同资产同时面临其他风险（例如履约风险），二者是不同的。请教：合同资产中向客户的收款，取决于时间流浙之外的其他因素。对于时间流浙之外的其他因，在技术提示及收入应用指南都只说了履约风险。 没有再提到其他的因素。时间流浙之外的其他因素也没有限定的范围。 工程施工企业中比较常见的合同条款，最后一期工程
款的支付要等（ 1 ）工程决算完成后支付。（ 2 ）国家相关部门确定该工程总投资款后再支付。（ 3 ）工程质保期 2年，待质量没问题后支付。我理解： 1 、之所以要区分合同资产和应收款项，就是要区分面临的风险。应收账款仅反映信用风险，而合同资产是除了信用风险外还有其他的风险。根据此我理解上述最后一期的支付的三种条件，使企业面临了信用风险之外的风险，企业可将业主跟公司办理最后一次结算款项转入合同资产。我的理解是对的吗？
谢谢！（企业通常是先按合同单价及实际完成的工程量办理最后一次结算，但具体支付的金额要等上述 3 种条件确定后的金额支付） 2 、最后一次结算款的账龄较长，在计算预期信用损失时，按迁徙率计算预信用损失，由于账龄长，迁徙率高，预期损失率也高，但觉得与实际情况不符。准备转入合同资产，按逾期账龄计算迁徙率。我的想法是对的吗？谢谢！

回答人：chenyiwei
1 、可以这样理解。最后一期款项（质保金）属于合同资产。这一点在财政部会计司发布的收入准则应用案例中也已明确。
2 、对于质保金等预定收款期限就很长的债权（不论是应收款项还是合同资产），简单地使用基于账龄的迁徙率模型都是不恰当的，因为其发生损失更多地是与逾期（超过预定付款日的天数）相关，而不是与账龄的绝对长度相关。应将其归为单独的组合，采用迁徙率模型以外的其他模型分析其预期信用损失问题。